臺灣屏東地方法院刑事判決
111年度原交易字第12號
公  訴  人  臺灣屏東地方檢察署檢察官
被      告  柯天生




指定辯護人  本院公設辯護人  張宏惠
上列被告因公共危險案件，經檢察官提起公訴（110 年度偵字第
7942號），被告於本院準備程序進行中，就被訴事實為有罪之陳
述，經本院告知簡式審判程序意旨，並聽取當事人意見後，裁定
依簡式審判程序審理，判決如下：
    主  文
柯天生犯不能安全駕駛動力交通工具罪，處有期徒刑玖月。
    事  實
一、柯天生於民國000年0月00日14時25分許，在屏東縣內埔鄉水
    門村某處飲用酒類後，吐氣所含酒精濃度已達每公升0.25毫
    克以上，竟仍基於不能安全駕駛動力交通工具之犯意，於同
    日14時35分許，騎乘車牌號碼000-000號普通重型機車上路
    。嗣於同日14時50分許，行經屏東縣瑪家鄉三和路段時，因
    行車不穩而為警攔查，攔查過程中警方發現其散發酒味，遂
    於同日15時5分許，測得其吐氣所含酒精濃度達每公升1.31
    毫克，始悉上情。
二、案經屏東縣警察局內埔分局報告臺灣屏東地方檢察署檢察官
    偵查起訴。 
　　理  由
一、本案被告柯天生所犯係死刑、無期徒刑、最輕本刑為3年以
    上有期徒刑以外之罪，其於準備程序中就被訴事實為有罪之
    陳述，經法官告知簡式審判程序之旨，並聽取當事人之意見
    後，本院認為適宜進行簡式審判程序審理，合先敘明。
二、前揭犯罪事實，業據被告於警詢、偵訊及本院審理中均坦承
    不諱（見警卷第6至7頁；偵卷第15至17頁；本院卷第35、38
    頁），並有員警製作之偵查報告、屏東縣○○○○○○○○○○○○○○○○
    ○○○○○○○○○○路○○○○○○○號查詢機車駕駛人資料、屏東縣政府
    警察局舉發違反道路交通管理事件通知單等件在卷可稽（警
    卷第3、25至31頁），堪認被告上開任意性自白核與客觀事
    實相符，應可採信。是本案事證明確，被告犯行堪以認定，
    自應依法論科。　
三、論罪科刑：
㈠、核被告所為，係犯修正前刑法第185條之3第1項第1款之不能
    安全駕駛動力交通工具罪。
㈡、檢察官雖主張被告本件犯行應論以累犯，然未具體指出被告
    前案紀錄表以外之證明方法證明被告構成累犯之事實及其應
    加重其刑之事項（如被告之特別惡性及對刑罰反應力薄弱等
    節），依最高法院刑事大法庭110年度台上大字第5660號裁
    定意旨，本院自無庸就此部分依職權調查並為相關之認定。
    被告此部分前科素行僅須依刑法第57條第5款規定於量刑時
    予以審酌即可，檢察官亦同此主張，附此敘明。
㈢、爰以行為人之責任為基礎，審酌被告理應知悉酒精對人之意
    識能力具有不良影響，仍於酒後吐氣酒精濃度高達每公升1.
    31毫克狀況下，罔顧公眾之交通安全，騎乘普通重型機車行
    駛於道路上，所為實可非議；然念被告犯後坦承犯行，態度
    尚可，且行車期間幸未肇事致他人受傷，危害尚未擴大，兼
    衡被告於本院審理時自陳之智識程度、家庭及經濟狀況（詳
    見本院卷第40頁）、前有7次犯酒後不能安全駕駛動力交通
    工具罪經法院論罪科刑及執行完畢之素行（詳見卷附臺灣高
    等法院被告前案紀錄表）等一切情狀，量處如主文所示之刑
    。     
據上論斷，應依刑事訴訟法第273 條之1 第1 項、第299 條第1
項前段，刑法第185 條之3 第1 項第1 款，刑法施行法第1 條之
1 第1 項，判決如主文。
本案經檢察官陳建州提起公訴，檢察官吳政洋到庭執行職務。
中　　華　　民　　國　　111 　年　　5 　　月　　23　　日
                  刑事第五庭  法  官  程耀樑
以上正本證明與原本無異。
如不服本判決應於收受判決後20日內向本院提出上訴書狀，並應
敘述具體理由。其未敘述上訴理由者，應於上訴期間屆滿後20日
內向本院補提理由書(均須按他造當事人之人數附繕本)「切勿逕
送上級法院」。
中　　華　　民　　國　　111 　年　　5 　　月　　24　　日
                              書記官  沈君融　
附錄論罪科刑法條：
中華民國刑法第185條之3
駕駛動力交通工具而有下列情形之一者，處2 年以下有期徒刑，
得併科20萬元以下罰金：
一、吐氣所含酒精濃度達每公升0.25毫克或血液中酒精濃度達百
    分之0.05以上。
二、有前款以外之其他情事足認服用酒類或其他相類之物，致不
    能安全駕駛。
三、服用毒品、麻醉藥品或其他相類之物，致不能安全駕駛。
因而致人於死者，處3 年以上10年以下有期徒刑；致重傷者，處
1 年以上7 年以下有期徒刑。
曾犯本條或陸海空軍刑法第 54 條之罪，經有罪判決確定或經緩
起訴處分確定，於5 年內再犯第1 項之罪因而致人於死者，處無
期徒刑或5 年以上有期徒刑；致重傷者，處3 年以上10年以下有
期徒刑。